臺灣高等法院高雄分院刑事裁定　　　　　九十三年度交抗字第一一六號
　　抗　 告　 人
　　即聲明異議人　甲○○
右抗告人因聲明異議案件，不服台灣高雄地方法院中華民國九十三年八月三十一日裁
定（九十三年度交聲字第四四三號），提起抗告，本院裁定如左：
    主  文
抗告駁回。
    理  由
一、抗告及異議意旨略以：抗告人即聲明異議人甲○○於九十三年五月二十八日凌晨
    四時三十八分許，駕駛車號Ｓ４—０４７７號自用小客車行經國道一號南下三二
    三公里處，當時員警值勤之時並未開啟警示燈，又舉發之員警並未讓抗告人看雷
    達測速儀器，抗告人並無超速之違規事實；又員警所使用雷達測速儀警用財產編
    號、有無定期檢定等，應有數據證據，為此不服原裁決書及原審裁定而提出聲明
    異議及抗告云云。
二、按汽車行駛於高速公路或設站管制之道路，而不遵管制之規定者，處汽車駕駛人
    新臺幣三千元以上六千元以下罰鍰，道路交通管理處罰條例第三十三條第一項定
    有明文，而高速公路交通管制規則第五條規定：汽車行駛高速公路應依速限標誌
    指示。另汽車駕駛人駕駛汽車違反道路交通管理處罰條例第三十三條規定者，除
    應依該條處罰鍰外，並予記違規點數一點，道路交通管理處罰條例第六十三條第
    一項第一款亦有明文。
三、經查：
(一)、抗告人於九十三年五月二十八日凌晨四時三十八分許，駕駛車號Ｓ４—０４７７
    號自用小客車行經國道一號南下三二三公里處，該路段最高速限時速一百公里，
    竟以時速一百十八公里之速度駕駛，超速十八公里，經國道公路警察局第五隊新
    市分隊員警以雷達測速儀採證，認抗告人違反道路交通管理處罰條例第三十三條
    第一項規定，逕行掣單舉發，原應於九十三年六月十二日前到案，然受處分人仍
    未依限到案，原處分機關交通部公路總局高雄區監理所旗山監理站認抗告人有前
    開違規行為，乃依前揭道路交通管理處罰條例第三十三條第一項、第六十三條第
    一項第一款規定於九十三年七月十九日裁處罰鍰新臺幣三千元，並記違規點數一
    點等事實，業據證人即現場舉發員警陳玉祥於原審證述明確，並有交通部公路總
    局旗山監理站九十三年七月十九日旗監違字第裁８５－Ｚ00000000號違
    反道路交通管理事件裁決書、送達掛號回執、內政部警政署國道公路警察局公警
    局交字第Ｚ00000000號舉發違反道路交通管理事件通知單附卷可證（見
    原審卷第七至九頁）。
(二)、按「雷達測速儀」係屬應經檢定之法定度量衡器，此有度量衡器檢定檢查辦法第
    三條第七款規定甚明，本件舉發員警於九十三年五月二十八日所使用採證之雷達
    測速儀，係由國道公路警察局（第五隊）向經濟部標準檢驗局申請檢定，於九十
    三年五月四日甫為經濟部標準檢驗局檢定合格，其有效期間迄九十四年五月三十
    一等情，有經濟部標準檢驗局第Ｍ0000000號雷達測速儀檢定合格證書影
    本一紙在卷（見原審卷第十九頁），雖抗告人質疑此份證書不能證明即係舉發當
    日使用測速之儀器云云，然前開舉發通知單上僅記載「雷測」（即雷達測速），
    並無應記載所使用雷達測速儀之廠牌、規格、型號、器號等資料之欄位，又證人
    即員警陳玉祥於原審證稱：「超速無證據留存，因為是雷達測速，測得有車輛超
    速時，我們當場攔查，雷達會鎖定當時的速度，我們再請違規者確認，異議人有
    在舉發知單上簽名，而且當時並無意見。舉發通知單上記載時速一一八公里係當
    場舉發時填載，並且同時交付給異議人一份」（見原審卷第十七頁）等情在卷，
    抗告人於本院調查時亦陳明前開舉發通知單上係伊簽名，雖其辯稱未看清楚單上
    寫什麼云云，惟其亦自陳當時警員有告知「伊超速違規」一節，足徵抗告人當場
    對其超速行駛之違規事實，並未否認、亦無爭執，是其所陳「員警並未讓其看雷
    達測速儀」，自非可採；且證人即員警陳玉祥與抗告人毫無怨懟，自無自陷於偽
    證罪之追訴而構詞誣賴受處分人之理，自無從僅以證人為本件舉發之承辦員警，
    遽而否定其前開證言之可信度，既無其他積極證據顯示前開舉發抗告人駕車超速
    違規與客觀事實不符，抗告人確有本件交通違規事實，堪以認定。
(三)、國道公路警察巡邏，係屬正常執勤範圍，毋庸全程開啟警示燈一節，亦有內政部
    警政署國道公路警察局第五警察隊九十三年七月二日公警五交訴字第０九三００
    ００八四二號函足參（見原審卷第十頁），何況本件舉發當時，巡邏警車上警示
    燈有無開啟，純屬警員執勤方式問題，此與抗告人前開駕車超速違規之事實無涉
    ，以此作為聲明異議理由，顯無足取；又抗告意旨所陳「雷達測速儀有無定期檢
    定」等情，業已說明如前。
四、綜上所述，原處分機關依行為時之道路交通管理處罰條例第三十三條第一項、第
    六十三條第一項第一款規定裁處罰鍰新臺幣三千元，並記違規記點數一點，核無
    不合。原審因而裁定駁回抗告人於原審所提之聲明異議，亦無不當。抗告人提起
    抗告意旨，仍執前詞指摘原審裁定不當，為無理由，應予駁回。
據上論結，依道路交通案件處理辦法第二十六條，刑事訴訟法第四百十二條，裁定如
主文。
中    華    民    國      九十三      年      十二      月     三   日
                              臺灣高等法院高雄分院刑事第一庭
                                  審判長法官  郭雅美
                                        法官  江泰章
                                        法官  張意聰
右正本證明與原本無異。
不得再抗告。
                                  法院書記官  張文斌
中    華    民    國      九十三      年      十二      月     三   日
